【裁判字號】    94,易,569
【裁判日期】    950117
【裁判案由】    竊盜
【裁判全文】
臺灣臺北地方法院刑事判決               94年度易字第569號
公  訴  人  臺灣臺北地方法院檢察署檢察官
被      告  甲○○
                    （另案在台灣台北監獄執行中）
            丁○○
                    （現在台灣台北戒治所強制戒治中）
            戊○○
                    （另案在台灣台北監獄執行中）
上列被告因竊盜案件，經檢察官提起公訴（93年度偵字第21170
號），及移送併辦（94年度偵字第12595號），本院判決如下：
    主  文
林良福、戊○○結夥三人以上，攜帶兇器竊盜，各處有期徒刑玖
月。扣案之大型油壓剪、美工刀、鉗子、老虎鉗、探照燈各壹支
、手電筒參支、手套貳副、手推車貳台均沒收之。
丁○○結夥三人以上，攜帶兇器竊盜，處有期徒刑陸月，如易科
罰金，以參佰元折算壹日。扣案之大型油壓剪、美工刀、鉗子、
老虎鉗、探照燈各壹支、手電筒參支、手套貳副、手推車貳台均
沒收之。
    事  實
一、林良福、丁○○、戊○○、丙○○（冒名張茂森，另行審結
    ）與姓名年籍不詳綽號「家成」之成年男子，共同基於意圖
    為自己不法所有之犯意聯絡，於民國93年11月26日晚間8時
    許，結夥三人以上，並攜帶林良福所有，客觀上足以危害他
    人生命、身體安全之兇器老虎鉗1支，及「家成」所有，客
    觀上亦足以危害他人生命、身體安全之兇器大型油壓剪、美
    工刀、鉗子各1支，由「家成」開小貨車搭載林良福等4人至
    國道五號公路石碇隧道北口機房，並於隧道外把風，林良福
    、丁○○、戊○○、丙○○則由維修門進入該機房內之地下
    通道，竊取榮福股份有限公司（下稱榮福公司）所有之HDC
    硬絞銅線（約5百公尺長），得手後放置於「家成」所有之
    手推車上。因榮福公司工程師乙○○察覺有異報警處理，為
    警於同年月27日凌晨零時53分許，在上開地下通道當場查獲
    ，「家成」則趁機逃逸；並扣得前揭供犯罪所用之大型油壓
    剪、美工刀、鉗子、老虎鉗各1支，及亦為「家成」所有供
    犯罪所用之探照燈1支、手電筒3支、手套2副、手推車2台。
二、案經內政部警政署國道公路警察局移送台灣台北地方法院檢
    察署檢察官偵查起訴。
    理  由
一、訊據被告丁○○坦承前揭竊盜犯行不諱（見本院卷95年1月1
    0日筆錄），被告林良福、戊○○固供承於前揭時間由「家
    成」帶領，與同案被告丁○○、丙○○進入上址地下通道搬
    HDC硬絞銅線之事實，惟矢口否認有何竊盜犯行，被告林良
    福辯稱：工具不是其所有攜帶入內，是「家成」請其等過去
    搬東西，不知道是要去偷東西云云；被告戊○○辯稱：是林
    良福帶其至現場，去之前不知道要去竊取硬絞銅線云云。經
    查：
（一）被告林良福於本院準備程序及審理時陳稱：其在警局有承
      認，偵查中所言也是屬實等語（見本院94年11月1日筆錄
      第2頁，94年12月29日筆錄第5、6頁），足見被告林良福
      於警詢及偵查中之供述（見93年度偵字第21170號卷第30
      頁以下、第99頁以下）係出於自由意志，得為證據。
（二）而證人乙○○於本院審理時證稱：其係榮福公司承包國道
      五號南港坪林段輸配電工程之品管工程師，當天晚上8點
      多發現有部小貨車短暫停留後離開，附近的維修門被推開
      ，所以研判有人進去，嗣後通知警察到現場查獲，正常是
      從機房進入地下通道，有電腦門禁，另一個方法是從維修
      門進去，從外面無法進入維修門，一定要從斜坡爬進去，
      進入維修門後要靠施工的電纜架爬進地下通道，沒有樓梯
      很不好走等語（見本院94年12月29日筆錄），並有現場照
      片12幀附卷可稽（見93年度偵字第21170號卷第87頁以下
      ）；被告林良福、戊○○於本院審理時亦供承：其等係由
      斜坡上的門進入地下通道等語。該處係國道五號公路石碇
      隧道北口，明顯可知係政府公共工程施工之處所，衡情一
      般人應知悉不得隨意進入，且亦知悉地下通道內之硬絞銅
      線係公共工程施工物品；被告林良福、戊○○等猶於晚間
      循非正常管道自斜坡進入維修門，再攀爬進入地下通道搬
      運硬絞銅線，於凌晨零時53分許為警查獲，則被告林良福
      、戊○○等豈有不知係竊取公共工程施工物品之理？是被
      告林良福、戊○○辯稱是受「家成」邀集去搬東西不知是
      竊盜云云，不足採信，其2人與「家成」等人顯有竊盜之
      犯意聯絡及行為分擔甚明。
（三）又證人乙○○於本院審理時已證稱：其當天白天在隧道裡
      沒有看到扣案之大型油壓剪等物品，當時已經完工，其等
      只是做保固維修，不會再進去施工，所以不會有這些工具
      等語（見本院94年12月29日筆錄）；被告林良福於偵查中
      亦供稱：老虎鉗是「家成」叫其帶的，其他大型油壓剪等
      工具是「家成」準備的等語（見93年度偵字第21170號卷
      第102頁）；足見現場查扣之大型油壓剪、美工刀、鉗子
      、老虎鉗等工具確係被告林良福等4人攜帶進入前揭地下
      通道甚明，被告林良福嗣後翻異前詞辯稱工具不是其所有
      攜帶入內云云，亦難採信。此外，復有贓物認領保管單1
      紙附卷可稽，及大型油壓剪、美工刀、鉗子、老虎鉗、探
      照燈各1支、手電筒3支、手套2副、手推車2台扣案可證，
      被告林良福、戊○○上開所辯，無非事後卸責之詞，不足
      採信。本件事證明確，被告林良福、丁○○、戊○○之犯
      行堪予認定。
二、按刑法第321條第1項第3款之攜帶兇器竊盜罪，係以行為人
    攜帶兇器竊盜為其加重條件，此所謂兇器，其種類並無限制
    ，凡客觀上足對人之生命、身體、安全構成威脅，具有危險
    性之兇器均屬之，且祇須行竊時攜帶此種具有危險性之兇器
    為已足，並不以攜帶之初有行兇之意圖或有使用作竊盜工具
    為必要；查本案被告林良福等人於竊盜時所攜帶之大型油壓
    剪、美工刀、鉗子、老虎鉗各1支，均質地堅硬有銳角，復
    可供人單手緊握持以對外攻擊，如用以施暴、脅迫、抵抗，
    依一般社會觀念，已足使人之生命、身體、安全受有危害，
    自堪認為兇器。核被告林良福、丁○○、戊○○所為，均係
    犯刑法第321條第1項第3款、第4款之結夥三人以上攜帶兇器
    竊盜罪。被告3人與丙○○及姓名年籍不詳綽號「家成」之
    成年男子間，有犯意聯絡及行為分擔，均為共同正犯。爰審
    酌被告林良福等人犯罪之動機為竊取政府公共工程物品販賣
    牟利，不知循合法途徑賺取正當財物，惟係受「家成」邀集
    前往竊盜，並未主導本案犯行，及其等犯罪之目的、手段、
    品行、智識程度、所生之危害與被告林良福、戊○○犯罪後
    飾詞否認犯行之態度，被告丁○○則坦承犯行顯有悛悔之意
    等一切情狀，量處如主文所示之刑，被告丁○○部分並諭知
    易科罰金之折算標準。扣案之老虎鉗1支為被告林良福所有
    ，大型油壓剪、美工刀、鉗子、探照燈各1支、手電筒3支、
    手套2副、手推車2台係共犯「家成」所有供被告林良福、丁○○、戊○○及共犯丙○○、「家成」犯罪所用之物，業據
    被告林良福於警詢及偵查中供明在卷，爰併予宣告沒收之。
三、台灣台北地方法院檢察署以94年度偵字第12595號移送併辦
    意旨另以：被告丁○○於民國94年5月10日上午8時許，行經
    台北縣新店市○○路○段111號前，見被害人廖文德停放於該
    處之車號DPW-955號機車未將鑰匙拔起，竟基於意圖為自己
    不法之所有，趁廖文德不在場之際，發動機車引擎後騎離現
    場，得手後供己騎乘使用，嗣於94年7月11日下午3時許，騎
    經台北縣新店市○○路、寶橋路口時，為警攔檢而查獲上情
    ；被告丁○○所涉刑法第320條第1項之竊盜罪嫌，與本案具
    有連續犯之裁判上一罪關係，而移送併辦。訊據被告丁○○
    固坦承於前揭時地竊取上開機車之事實不諱，惟其上揭二次
    竊盜犯罪時間相距5月餘，時間並非密接，且有罪部分係結
    夥三人以上攜帶兇器進入國道五號公路石碇隧道北口機房地
    下通道竊取公共工程物品，併案審理部分係見路邊機車插有
    鑰匙而騎走，手段亦不同，而被告丁○○於本院審理時並陳
    稱：當天是臨時看到該部機車上面有鑰匙，所以才將機車騎
    走等語（見本院95年1月10日筆錄），顯係另行起意而為之
    ，故其二次竊盜應分論併罰，則移送併辦部分即與前開有罪
    部分無連續犯之裁判上一罪關係，應由檢察官另行處理。
據上論斷，應依刑事訴訟法第299條第1項前段，刑法第28條、第
321條第1項第3款、第4款、第41條第1項前段、第38條第1項第2
款、罰金罰鍰提高標準條例第2條，判決如主文。
本案經檢察官黃于真到庭執行職務。
中    華    民    國    95    年    1     月    17    日
                  刑事第七庭    審判長法  官  梁耀鑌
                                      法  官  蔡守訓
                                      法  官  蕭清清
上正本證明與原本無異。
如不服本判決，應於判決送達後10日內向本院提出上訴狀。
                                      書記官  劉麗英
中    華    民    國    95    年    1     月    18    日
附錄本案論罪科刑法條：
刑法第321條
犯竊盜罪而有左列情形之一者，處六月以上、五年以下有期徒刑
：
一  於夜間侵入住宅或有人居住之建築物、船艦或隱匿其內而犯
    之者。
二  毀越門扇、牆垣或其他安全設備而犯之者。
三  攜帶兇器而犯之者。
四  結夥三人以上而犯之者。
五  乘火災、水災或其他災害之際而犯之者。
六  在車站或埠頭而犯之者。
前項之未遂犯罰之。


司法院資訊處製作；財團法人民間司法改革基金會備份。
